---
title: "Análise exploratória de reclamações do Governo Federal"
output:
  html_document:
    df_print: paged
---

```{r setup, include=FALSE}
library(ggplot2)
library(dplyr)
library(tidyverse)
library(stringr)
theme_set(theme_bw())
```

Nosso objetivo é realizar a análise exploratória de reclamações do governo federal submetidas no site [reclame aqui](https://www.reclameaqui.com.br/), as reclamações são sobre a ANS e ANATEL.

## Lendo os dados
Os dados estão separados entre reclamações e avaliações. As avaliações foram realizadas através de um experimento humano para avaliar o grau de insatisfação de cada reclamação.
```{r results='hide'}
reclamacoes <- read_csv("../data/1-reclamacoes-selecionadas/20190515-reclamacoes-selecionadas.csv")
avaliacoes <- read_csv("../data/3-avaliacao-humana/avaliacoes20190515.csv")
reclamacoes_avaliadas <- read_csv("../data/3-avaliacao-humana/reclamacoes-avaliadas-20190515.csv")

```

### Com que tipo de dados estamos trabalhando?

#### **Reclamações**

```{r data_types_recla}
glimpse(reclamacoes)

summary(reclamacoes)
```
Temos 60 observações de reclamações com 6 variáveis de interesse (excluindo **Link**), podemos observar que o conjunto de dados de reclamações possui as seguintes variáveis qualitativas:

* **Orgão** - Orgão para o qual a reclamação foi direcionada.
* **Título** - Título da reclamação.
* **Texto** - Conteúdo textual da reclamação.

Vale ressaltar que **Orgão** é uma variável que possui uma escala categórica com apenas 2 valores, *ANS* e *ANATEL*. As demais variáveis são qualitativas pura, ou seja, texto em linguagem natural que pode conter erros gramáticais tanto semânticos quanto de sintáticos.

Já as variáveis quantitativas são:

* **ID** - O identificador da reclamação.
* **Data** - A data em que a reclamação foi publicada no reclame aqui.
* **Grupo que vai avaliar** - O identificador do grupo de pessoas que realizaram a avaliação de insatisfação.

Apesar da **Data** da reclamação ter um formato textual, podemos transformá-la em uma variável quantitativa de escala intervalar. Como **ID** e **Grupo** são idenficadores, então são variáveis apenas de escala ordinal que possuem valores entre 1 e 60, 1 e 8, respectivamente.


#### **Avaliações**

```{r data_types_aval}
glimpse(avaliacoes)

summary(avaliacoes)
```
Temos 316 avaliações de reclamações que possuem 3 variáveis de interesse:

* **Matrícula** - Matrícula do avaliador da reclamação.
* **ID da reclamação** - O identificador da reclamação que foi avaliada.
* **Grau de insatisfação** - O grau de insatisfação dado pelo avaliador à reclamação.

Podemos observar que **Matrícula** e **ID da reclamação** são variáveis de escala ordinal, contudo, **Grau de insatisfação** é uma variável de escala intervalar. O **Grau de insatisfação** deveria variar entre 1 e 5, podemos observar que aparentemente existe pelo menos uma avaliação inconsistente, analisaremos isto melhor na seção seguinte.

## Perguntas

### Os valores de ID e Grau de Insatisfação são consistentes?

Primeiros vamos analisar a consistência dos valores de ID no conjunto de dados de reclamações e avaliações. Para reclamações vamos checar se não existe nenhum ID repetido.
```{r consistencia_valores_id_req}
as.data.frame(table(reclamacoes$id)) %>%
    ggplot(aes(x = Var1, y = Freq)) +
    geom_point() +
    labs(x = "ID da reclamação") +
    theme(axis.text.x = element_text(angle = 90))
```
Ou seja, os IDs das reclamações são consistentes, pois não existem IDs repetidos.

Para avaliações vamos checar se as avaliações foram de reclamações válidas, ou seja, com ID de 1 à 60.
```{r consistencia_valores_id_aval}
avaliacoes <- avaliacoes %>%
    rename("id" = "ID da reclamação",
           "insatisfacao" = "Grau de insatisfação")

as.data.frame(table(avaliacoes$id)) %>%
    ggplot(aes(x = Var1, y = Freq, colour = as.factor(Freq))) +
    geom_point() +
    labs(x = "ID da reclamação") +
    theme(axis.text.x = element_text(angle = 90)) +
    guides(colour = FALSE)
```
Ou seja, podemos observar que o ID das avaliações só possuem valores permitidos, de 1 à 60. Além disso, cada reclamação foi avaliada por pelo menos 3 pessoas e por no máximo 6.

Em seguida, vamos analisar a consistência dos valores do grau de insatisfação das avaliações por reclamação.
```{r consistencia_valores_insas}
ggplot(avaliacoes, aes(x = id, y = insatisfacao, colour = as.factor(insatisfacao))) +
    geom_point(size = 0.8) +
    labs(x = "ID da reclamação",
         y = "Grau de insatisfação",
         colour = "insatisfação") +
    geom_jitter(size = 0.8) +
    theme(axis.text.x = element_text(angle = 90))

```
Podemos observar que existem valores não válidos de insatisfação, os valores deveriam estar apenas entre 1 e 5, porém existem duas avaliações possuem o valor 6, ***o que nos leva a perguntar se o avaliador queria reforçar a grande insatisfação da reclamação ou se foi uma avaliação de "má fé"?***

### A alocação de grupos para avaliar as reclamações foi justa?

Para responder esta pergunta vamos visualizar a frequência de cada grupo alocado para avaliar uma reclamação.
```{r freq_grupo_recla}
reclamacoes <- reclamacoes %>%
    rename("grupo" = "Grupo que vai avaliar")

as.data.frame(table(reclamacoes$grupo)) %>%
    ggplot(aes(x = Var1, y = Freq, colour = as.factor(Freq))) +
    geom_point() +
    labs(x = "Grupo") +
    guides(colour = FALSE)
```
Podemos observar que a alocação dos grupos foi justa, metade dos grupos ficaram com 8 reclamações e a outra metade com 7.


### Existe consenso entre os avaliadores?

Para responder essa pergunta vamos visualizar o boxplot das avaliações de cada reclamação.
```{r consenso_aval}
ggplot(avaliacoes, aes(x = id, y = insatisfacao, group = id)) + #, colour = as.factor(insatisfacao))) +
    geom_boxplot() +
    labs(x = "ID da reclamação",
         y = "Grau de insatisfação",
         colour = "insatisfação") +
    #geom_jitter(size = 0.8) +
    theme(axis.text.x = element_text(angle = 90))
```
Podemos observar que as reclamações com o boxplot extenso são as mais propensas à não possuírem consenso na avaliação. Para visualizar melhor quais são tais reclamações iremos plotar apenas as reclamações em que o 1º e o 3º quartil possuem uma diferença de pelo menos 2 graus.


### Reclamações selecionadas

#### Quantas avaliações tiveram range 0?

```{r}
as.data.frame(table(reclamacoes_avaliadas$range.avaliacoes, dnn=list("Range")))  %>% filter(Range == 0)
```

#### Quantas avaliações tiveram range menor ou igual a 1?

```{r}
as.data.frame(table(reclamacoes_avaliadas$range.avaliacoes, dnn=list("Range")))  %>% filter(Range == 0 | Range == 1)
```

#### Houve uma insatisfação média de acordo com o grupo?

```{r}
x <- as.data.frame(table(reclamacoes_avaliadas$"Grupo que vai avaliar", reclamacoes_avaliadas$insatisfacao, dnn=list("grupo", "insatisfação média")))
x[order(-x$Freq),]
```

#### Ranges de cada grupo

```{r}
y <- as.data.frame(table(reclamacoes_avaliadas$"Grupo que vai avaliar", reclamacoes_avaliadas$range.avaliacoes, dnn=list("Grupo", "Range"))) %>% filter(Freq > 0)
y[order(-y$Freq),]
```

#### Houve alguma tendência de range de acordo com a insatisfação média?

```{r}
ggplot(reclamacoes_avaliadas, aes(x = insatisfacao, y = range.avaliacoes, colour = as.factor(range.avaliacoes))) +
    geom_point(size = 0.8) +
    labs(x = "insatisfacao",
         y = "range",
         colour = "range de avaliações") +
    geom_jitter(size = 0.8) +
    theme(axis.text.x = element_text(angle = 90))
```
Não, mas percebemos que o range 0 aparece apenas em avaliações que receberam nota 1, e que o maior range na avaliação feita (4) aparece apenas para avaliações com nota 2.5


#### Quais foram as avaliações com range 0?

```{r}
as.data.frame(table(reclamacoes_avaliadas$id, reclamacoes_avaliadas$range.avaliacoes, reclamacoes_avaliadas$insatisfacao, dnn=list("ID", "Range", "insatisfação"))) %>% filter(Range == 0 & Freq > 0)
```

#### E quais foram as avaliações com range 4?

```{r}
as.data.frame(table(reclamacoes_avaliadas$id, reclamacoes_avaliadas$range.avaliacoes, reclamacoes_avaliadas$insatisfacao, dnn=list("ID", "Range", "insatisfação"))) %>% filter(Range == 4  & Freq > 0)
```

### Correlações entre Grau de Insatisfação e atributos do texto

#### Existe correlação entre o tamanho do comentário e o nível de insatisfação?

```{r corTamTexto}
tamTexto = nchar(reclamacoes_avaliadas$texto)
cor(reclamacoes_avaliadas$insatisfacao,tamTexto)
```

Como podemos ver, o resultado da correlação foi proxima de 0, o que indica que aparentemente as 2 variáveis não possuem correlação

#### Existe correlação entre o tamanho do título e o grau de insatisfação?

```{r corTamTitulo}
tamTitulo = nchar(reclamacoes_avaliadas$titulo)
cor(reclamacoes_avaliadas$insatisfacao,tamTitulo)
```
Novamente, correlação proxima de 0,  podemos afirmar que há indicios estátisticos que o tamanho do titulo não tem correlação com o grau de insatisfação do cliente

#### Existe correlação entre o número de letras maiúsculas no texto e o grau de insatisfação?

```{r corNumCapsTexto}
numCapsTexto = str_count(reclamacoes_avaliadas$texto, "[A-Z]")
cor(reclamacoes_avaliadas$insatisfacao,numCapsTexto)
```
A correlação foi próxima de 0, podemos afirmar que não possui correlação entre a quantidade de letras maiúsculas do texto e o grau de insatisfação

#### Existe correlação entre o número de letras maiúsculas no título e o grau de insatisfação?
'
```{r corNumCapsTitulo}
numCapsTitulo = str_count(reclamacoes_avaliadas$titulo, "[A-Z]")
cor(reclamacoes_avaliadas$insatisfacao,numCapsTitulo)
```
Mais umas vez, a correlação foi próxima de 0, podemos afirmar que não possui correlação entre a quantidade de letras maiúsculas do título e o grau de insatisfação

#### Existe correlação entre o percentual de letras maiúsculas no texto e o grau de insatisfação?

```{r corPerCapsTexto}
perCapsTexto = numCapsTexto / tamTexto
cor(reclamacoes_avaliadas$insatisfacao,perCapsTexto)
```
Novamente, a correlação foi próxima de 0, podemos afirmar que não possui correlação entre o percentual de letras maiúsculas do texto e o grau de insatisfação

#### Existe correlação entre o percentual de letras maiúsculas no título e o grau de insatisfação?

```{r corPerCapsTitulo}
perCapsTitulo = numCapsTitulo / tamTitulo
cor(reclamacoes_avaliadas$insatisfacao,perCapsTitulo)
```
A correlação foi próxima de 0, podemos afirmar que não possui correlação entre o percentual de letras maiúsculas do título e o grau de insatisfação

É possivel observar que em todos os casos a correlação foi baixa, a maior foi 0.21, no caso da correlação entre o tamanho do título e grau de insatisfação, mas ainda é considerado uma correlação baixa. Portanto, é possivel afirmar que o grau de insatisfação não possui relação nem com texto nem com o título

### Existe correlação entre o Grau de Insatisfação e o órgão?

```{r insatisfacaoOrgao}

```

## Regredindo

```{r}
plot(perCapsTexto, reclamacoes_avaliadas$insatisfacao)
linha = lm((reclamacoes_avaliadas$insatisfacao)~perCapsTexto)
abline(linha, col="green")
```
```{r}
plot(perCapsTitulo, reclamacoes_avaliadas$insatisfacao)
linha = lm((reclamacoes_avaliadas$insatisfacao)~perCapsTitulo)
abline(linha, col="green")
```
```{r}
plot(numCapsTexto, reclamacoes_avaliadas$insatisfacao)
linha = lm((reclamacoes_avaliadas$insatisfacao)~numCapsTexto)
abline(linha, col="green")
```
```{r}
plot(numCapsTitulo, reclamacoes_avaliadas$insatisfacao)
linha = lm((reclamacoes_avaliadas$insatisfacao)~numCapsTitulo)
abline(linha, col="green")
```

```{r}
x <- as.data.frame(table(reclamacoes_avaliadas$orgao, reclamacoes_avaliadas$insatisfacao, dnn=list("orgao", "insatisfacao"))) %>% filter(orgao == "ANATEL")
x[order(-x$Freq),]
plot(x$Freq, x$insatisfacao)
linha = lm(x$insatisfacao~x$Freq)
abline(linha, col="green")

```
```{r}
x <- as.data.frame(table(reclamacoes_avaliadas$orgao, reclamacoes_avaliadas$insatisfacao, dnn=list("orgao", "insatisfacao"))) %>% filter(orgao == "ANS")
x[order(-x$Freq),]
x$Freq
x$insatisfacao
plot(x$insatisfacao, x$Freq)
linha = lm(x$Freq~x$insatisfacao)
abline(linha, col="green")
```


### Datas das reclamações

#### Existe algum periodo de tempo em que tivesse mais reclamações?

```{r tempo}
```

#### Existe correlação entre o periodo de tempo e o grau da insatisfação?

```{r insatisfacaoTempo}
```
