---
title: "Análise exploratória de reclamações do Governo Federal"
output: html_notebook
---

```{r setup, include=FALSE}
library(ggplot2)
library(dplyr)
library(tidyverse)
theme_set(theme_bw())
```

Nosso objetivo é realizar a análise exploratória de reclamações do governo federal submetidas no site [reclame aqui](https://www.reclameaqui.com.br/), as reclamações são sobre a ANS e ANATEL.

## Lendo os dados
Os dados estão separados entre reclamações e avaliações. As avaliações foram realizadas através de um experimento humano para avaliar o grau de insatisfação de cada reclamação.
```{r results='hide'}
reclamacoes <- read_csv("../data/1-reclamacoes-selecionadas/20190515-reclamacoes-selecionadas.csv")
avaliacoes <- read_csv("../data/3-avaliacao-humana/avaliacoes20190515.csv")
```

### Com que tipo de dados estamos trabalhando?

#### **Reclamações**

```{r data_types_recla}
glimpse(reclamacoes)

summary(reclamacoes)
```
Temos 60 observações de reclamações com 6 variáveis de interesse (excluindo **Link**), podemos observar que o conjunto de dados de reclamações possui as seguintes variáveis qualitativas:

* **Orgão** - Orgão para o qual a reclamação foi direcionada.
* **Título** - Título da reclamação.
* **Texto** - Conteúdo textual da reclamação.

Vale ressaltar que **Orgão** é uma variável que possui uma escala categórica com apenas 2 valores, *ANS* e *ANATEL*. As demais variáveis são qualitativas pura, ou seja, texto em linguagem natural que pode conter erros gramáticais tanto semânticos quanto de sintáticos.

Já as variáveis quantitativas são:

* **ID** - O identificador da reclamação.
* **Data** - A data em que a reclamação foi publicada no reclame aqui.
* **Grupo que vai avaliar** - O identificador do grupo de pessoas que realizaram a avaliação de insatisfação.

Apesar da **Data** da reclamação ter um formato textual, podemos transformá-la em uma variável quantitativa de escala intervalar. Como **ID** e **Grupo** são idenficadores, então são variáveis apenas de escala ordinal que possuem valores entre 1 e 60, 1 e 8, respectivamente.


#### **Avaliações**

```{r data_types_aval}
glimpse(avaliacoes)

summary(avaliacoes)
```
Temos 316 avaliações de reclamações que possuem 3 variáveis de interesse:

* **Matrícula** - Matrícula do avaliador da reclamação.
* **ID da reclamação** - O identificador da reclamação que foi avaliada.
* **Grau de insatisfação** - O grau de insatisfação dado pelo avaliador à reclamação.

Podemos observar que **Matrícula** e **ID da reclamação** são variáveis de escala ordinal, contudo, **Grau de insatisfação** é uma variável de escala intervalar. O **Grau de insatisfação** deveria variar entre 1 e 5, podemos observar que aparentemente existe pelo menos uma avaliação inconsistente, analisaremos isto melhor na seção seguinte.

## Perguntas

### Os valores de ID e Grau de Insatisfação são consistentes?

Primeiros vamos analisar a consistência dos valores de ID no conjunto de dados de reclamações e avaliações. Para reclamações vamos checar se não existe nenhum ID repetido.
```{r consistencia_valores_id_req}
as.data.frame(table(reclamacoes$id)) %>% 
    ggplot(aes(x = Var1, y = Freq)) +
    geom_point() +
    labs(x = "ID da reclamação") +
    theme(axis.text.x = element_text(angle = 90))
```
Ou seja, os IDs das reclamações são consistentes, pois não existem IDs repetidos.

Para avaliações vamos checar se as avaliações foram de reclamações válidas, ou seja, com ID de 1 à 60.
```{r consistencia_valores_id_aval}
avaliacoes <- avaliacoes %>% 
    rename("id" = "ID da reclamação",
           "insatisfacao" = "Grau de insatisfação")

as.data.frame(table(avaliacoes$id)) %>% 
    ggplot(aes(x = Var1, y = Freq, colour = as.factor(Freq))) +
    geom_point() +
    labs(x = "ID da reclamação") +
    theme(axis.text.x = element_text(angle = 90)) +
    guides(colour = FALSE)
```
Ou seja, podemos observar que o ID das avaliações só possuem valores permitidos, de 1 à 60. Além disso, cada reclamação foi avaliada por pelo menos 3 pessoas e por no máximo 6.

Em seguida, vamos analisar a consistência dos valores do grau de insatisfação das avaliações por reclamação.
```{r consistencia_valores_insas}
ggplot(avaliacoes, aes(x = id, y = insatisfacao, colour = as.factor(insatisfacao))) +
    geom_point(size = 0.8) +
    labs(x = "ID da reclamação",
         y = "Grau de insatisfação",
         colour = "insatisfação") +
    geom_jitter(size = 0.8) +
    theme(axis.text.x = element_text(angle = 90))
    
```
Podemos observar que existem valores não válidos de insatisfação, os valores deveriam estar apenas entre 1 e 5, porém existem duas avaliações possuem o valor 6, ***o que nos leva a perguntar se o avaliador queria reforçar a grande insatisfação da reclamação ou se foi uma avaliação de "má fé"?***

### A alocação de grupos para avaliar as reclamações foi justa?

Para responder esta pergunta vamos visualizar a frequência de cada grupo alocado para avaliar uma reclamação.
```{r freq_grupo_recla}
reclamacoes <- reclamacoes %>%
    rename("grupo" = "Grupo que vai avaliar")

as.data.frame(table(reclamacoes$grupo)) %>% 
    ggplot(aes(x = Var1, y = Freq, colour = as.factor(Freq))) +
    geom_point() +
    labs(x = "Grupo") +
    guides(colour = FALSE)
```
Podemos observar que a alocação dos grupos foi justa, metade dos grupos ficaram com 8 reclamações e a outra metade com 7.


### Existe consenso entre os avaliadores?

Para responder essa pergunta vamos visualizar o boxplot das avaliações de cada reclamação.
```{r consenso_aval}
ggplot(avaliacoes, aes(x = id, y = insatisfacao, group = id)) + #, colour = as.factor(insatisfacao))) +
    geom_boxplot() +
    labs(x = "ID da reclamação",
         y = "Grau de insatisfação",
         colour = "insatisfação") +
    #geom_jitter(size = 0.8) +
    theme(axis.text.x = element_text(angle = 90))
```
Podemos observar que as reclamações com o boxplot extenso são as mais propensas à não possuírem consenso na avaliação. Para visualizar melhor quais são tais reclamações iremos plotar apenas as reclamações em que o 1º e o 3º quartil possuem uma diferença de pelo menos 2 graus.


