---
title: "Quão eficazes são os métodos de análise de sentimento baseados em léxicos para estimar o nível de insatisfação de reclamações recebidas pelo ReclameAqui do governo federal?"
author: "Paulo Feitosa"
date: "June 10, 2019"
output: html_document
---

```{r setup, include=FALSE}
library(caret)
knitr::opts_chunk$set(echo = TRUE)
```

# Dados

Nosso conjunto de dados contém 60 observações referentes à cada reclamação com os seguintes atributos:

1. **id** -- ID da reclamação.
2. **sentimento_op30** -- valor da análise dos léxicos do **texto da reclamação** com o *dataset oplexicon_v3.0*.
3. **palavras_op30** -- quantidade de palavras no **texto da reclamação** avaliadas pelo *dataset oplexicon_v3.0*. 
4. **sentimento_sent** -- valor da análise dos léxicos do **texto da reclamação** com o *dataset sentiLex_lem_PT02*.
5. **palavras_sent** -- quantidade de palavras no **texto da reclamação** avaliadas pelo *dataset sentiLex_lem_PT02*.
6. **palavras** -- quantidade de palavras no **texto da reclamação**.
7. **sentimento_titulo_op30** -- valor da análise dos léxicos do **título da reclamação** com o *dataset oplexicon_v3.0*.
8. **palavras_titulo_op30** -- quantidade de palavras no **título da reclamação** avaliadas pelo *dataset oplexicon_v3.0*.
9. **sentimento_titulo_sent** -- valor da análise dos léxicos do **título da reclamação** com o *dataset sentiLex_lem_PT02*. 
10. **palavras_titulo_sent** -- quantidade de palavras no **título da reclamação** avaliadas pelo *dataset sentiLex_lem_PT02*.
11. **palavras_titulo** -- quantidade de palavras no **título da reclamação**.
12. **m_aval** -- mediana das avaliações humanas do grau de insatisfação das reclamações.

# Modelos

## Regressão Logística

```{r modelo_regressao}
summary(cars)
```

## Árvore de Decisão

You can also embed plots, for example:

```{r pressure, echo=FALSE}
plot(pressure)
```

Note that the `echo = FALSE` parameter was added to the code chunk to prevent printing of the R code that generated the plot.
