---
title: "Quão eficazes são os métodos de análise de sentimento baseados em léxicos para estimar o nível de insatisfação de reclamações recebidas pelo ReclameAqui do governo federal?"
author: "Paulo Feitosa"
date: "June 10, 2019"
output: html_document
---

```{r setup, include=FALSE}
library(caret)
library(here)
theme_set(theme_bw())
knitr::opts_chunk$set(echo = TRUE)
```

# Dados

Nosso conjunto de dados contém 60 observações referentes à cada reclamação com os seguintes atributos:

1. **id** -- ID da reclamação.
2. **sentimento_op30** -- valor da análise dos léxicos do **texto da reclamação** com o *dataset oplexicon_v3.0*.
3. **palavras_op30** -- quantidade de palavras no **texto da reclamação** avaliadas pelo *dataset oplexicon_v3.0*. 
4. **sentimento_sent** -- valor da análise dos léxicos do **texto da reclamação** com o *dataset sentiLex_lem_PT02*.
5. **palavras_sent** -- quantidade de palavras no **texto da reclamação** avaliadas pelo *dataset sentiLex_lem_PT02*.
6. **palavras** -- quantidade de palavras no **texto da reclamação**.
7. **sentimento_titulo_op30** -- valor da análise dos léxicos do **título da reclamação** com o *dataset oplexicon_v3.0*.
8. **palavras_titulo_op30** -- quantidade de palavras no **título da reclamação** avaliadas pelo *dataset oplexicon_v3.0*.
9. **sentimento_titulo_sent** -- valor da análise dos léxicos do **título da reclamação** com o *dataset sentiLex_lem_PT02*. 
10. **palavras_titulo_sent** -- quantidade de palavras no **título da reclamação** avaliadas pelo *dataset sentiLex_lem_PT02*.
11. **palavras_titulo** -- quantidade de palavras no **título da reclamação**.
12. **m_aval** -- mediana das avaliações humanas do grau de insatisfação das reclamações.

```{r read_data}
observations <- read.csv(here("data/sentimentos/sentimento-tt.csv"))
robservations <- read.csv(here("data/sentimentos/sentimento.csv"))
```

Existe desbalanceamento nos dados? Podemos observar que sim, talvez fosse melhor mudar a métrica de escolha da estimativa do grau de insatisfação, poderíamos ter dados mais balanceados.
```{r eval_data}
for (x in sort(unique(observations$m_aval))) {
  soma = sum(observations$m_aval == x)
  print(paste(x, soma))
}
```

# Modelos

## Regressão Logística

Para os dados com a análise de sentimento do título.
```{r modelo_regressao}
control <- trainControl(method = 'cv', number = 5)
regl <- train(m_aval ~ . -id,
                            data = observations,
                            method = "glm",
                            #family = "binomial",
                            trControl = control)
regl

print(varImp(regl, scale=FALSE))

output <- subset(observations, select=c(id, m_aval))
output$prediction <- predict(regl, observations)
```

Para os dados com a análise de sentimento do título.
```{r modelo_regressao_nott}
control <- trainControl(method = 'cv', number = 5)
regl_tt <- train(m_aval ~ . -id,
                            data = robservations,
                            method = "glm",
                            #family = "binomial",
                            trControl = control)
regl_tt

print(varImp(regl_tt, scale=FALSE))

output_tt <- subset(robservations, select=c(id, m_aval))
output_tt$prediction <- predict(regl_tt, robservations)
```

## Árvore de Decisão

Dados com a análise de sentimento do título.
```{r}
trainC <- trainControl(method = 'cv', number = 5)
treeDownACC <- caret::train(m_aval ~ . -id,
                            data = observations, 
                            method = "rpart",
                            trControl = trainC)
treeDownACC

print(varImp(treeDownACC, scale=FALSE))

output_dt <- subset(observations, select=c(id, m_aval))
output_dt$prediction <- predict(treeDownACC, observations)
```

Dados sem a análise de sentimento do título.
```{r}
trainC <- trainControl(method = 'cv', number = 5)
treeDownACC <- caret::train(m_aval ~ . -id,
                            data = robservations, 
                            method = "rpart",
                            trControl = trainC)
treeDownACC

print(varImp(treeDownACC, scale=FALSE))

output_dt_tt <- subset(robservations, select=c(id, m_aval))
output_dt_tt$prediction <- predict(treeDownACC, robservations)
```

## Árvore de Decisão - Adaboost

Dados com a análise de sentimento do título.
```{r}
trainC <- trainControl(method = 'cv', number = 3)
adaBoostUpACC <- caret::train(m_aval ~ . - id,
                             data = observations,
                             method = 'adaboost',
                             trControl = trainC)
adaBoostUpACC

print(varImp(adaBoostUpACC, scale=FALSE))

output_adb <- subset(observations, select=c(id, m_aval))
output_adb$prediction <- predict(adaBoostUpACC, observations)
```

Dados sem a análise de sentimento do título.
```{r}
trainC <- trainControl(method = 'cv', number = 5)
treeDownACC <- caret::train(m_aval ~ . -id,
                            data = robservations, 
                            method = "rpart",
                            trControl = trainC)
treeDownACC

print(varImp(treeDownACC, scale=FALSE))

output_adb_tt <- subset(robservations, select=c(id, m_aval))
output_adb_tt$prediction <- predict(treeDownACC, robservations)
```


## Redes Neurais
