---
title: "Quão eficazes são os métodos de análise de sentimento baseados em léxicos para estimar o nível de insatisfação de reclamações recebidas pelo ReclameAqui do governo federal?"
author: "Paulo Feitosa"
date: "June 10, 2019"
output: html_document
---

```{r setup, include=FALSE}
library(caret)
library(here)
library(tidyverse)
library(pracma)
theme_set(theme_bw())
knitr::opts_chunk$set(echo = TRUE)
```

# Dados

Nosso conjunto de dados contém 60 observações referentes à cada reclamação com os seguintes atributos:

1. **id** -- ID da reclamação.
2. **sentimento_op30** -- valor da análise dos léxicos do **texto da reclamação** com o *dataset oplexicon_v3.0*.
3. **palavras_op30** -- quantidade de palavras no **texto da reclamação** avaliadas pelo *dataset oplexicon_v3.0*. 
4. **sentimento_sent** -- valor da análise dos léxicos do **texto da reclamação** com o *dataset sentiLex_lem_PT02*.
5. **palavras_sent** -- quantidade de palavras no **texto da reclamação** avaliadas pelo *dataset sentiLex_lem_PT02*.
6. **palavras** -- quantidade de palavras no **texto da reclamação**.
7. **sentimento_titulo_op30** -- valor da análise dos léxicos do **título da reclamação** com o *dataset oplexicon_v3.0*.
8. **palavras_titulo_op30** -- quantidade de palavras no **título da reclamação** avaliadas pelo *dataset oplexicon_v3.0*.
9. **sentimento_titulo_sent** -- valor da análise dos léxicos do **título da reclamação** com o *dataset sentiLex_lem_PT02*. 
10. **palavras_titulo_sent** -- quantidade de palavras no **título da reclamação** avaliadas pelo *dataset sentiLex_lem_PT02*.
11. **palavras_titulo** -- quantidade de palavras no **título da reclamação**.
12. **m_aval** -- mediana das avaliações humanas do grau de insatisfação das reclamações.

```{r read_data}
observations <- read.csv(here("data/sentimentos/sentimento-tt.csv"))
robservations <- read.csv(here("data/sentimentos/sentimento.csv"))
```

Existe desbalanceamento nos dados? Podemos observar que sim, talvez fosse melhor mudar a métrica de escolha da estimativa do grau de insatisfação, poderíamos ter dados mais balanceados.
```{r eval_data}
for (x in sort(unique(observations$m_aval))) {
  soma = sum(observations$m_aval == x)
  print(paste(x, soma))
}
```

```{r}
mean_feel <- function(senti, words) {
    values <- (senti/words)
    return (replace(values, is.na(values), 0))
}
op30 <- robservations %>%
    select(id, sentimento_op30, palavras_op30, palavras, m_aval) %>%
    rename(sentimento = sentimento_op30,
           palavras_texto = palavras,
           palavras_lexico = palavras_op30) %>%
    mutate(mean_sent_per_word = mean_feel(sentimento, palavras_lexico))
sent <- robservations %>%
    select(id, sentimento_sent, palavras_sent, palavras, m_aval) %>%
    rename(sentimento = sentimento_sent,
           palavras_texto = palavras,
           palavras_lexico = palavras_sent) %>%
    mutate(mean_sent_per_word = mean_feel(sentimento, palavras_lexico))

op30$Type <- "op30"
sent$Type <- "sent"

union <- rbind(op30, sent)
```

```{r}
sum_feel <- ggplot(union, aes(x = sentimento, y = m_aval)) +
    geom_point() +
    geom_jitter(alpha = .2) +
    labs(x = "Sentimento estimado da reclamação",
         y = "Grau de insatisfação da reclamação") + 
    scale_x_continuous(limits = c(-10, 25), breaks = c(-10, -5, 0, 5, 10, 15, 20, 25)) + 
    scale_y_continuous(limits = c(1, 5), breaks = c(1:5)) + 
    facet_wrap(Type ~ .) +
    geom_smooth(formula = y ~ x)

sum_feel

ggsave("../resultados/points-sum-feel.png", sum_feel)

cor(op30$m_aval, op30$sentimento)
cor(sent$m_aval, sent$sentimento)

mean_feel <- ggplot(union[which(union$mean_sent_per_word > -0.52),], aes(x = mean_sent_per_word, y = m_aval )) +
    geom_point() + 
    labs(x = "Média do sentimento dos léxicos da reclamação",
         y = "Grau de insatisfação da reclamação") + 
    scale_x_continuous(limits = c(-1, 1)) + 
    scale_y_continuous(limits = c(1, 5), breaks = c(1:5)) + 
    facet_wrap(Type ~ .) +
    geom_smooth(formula = y ~ x)

mean_feel

ggsave("../resultados/points-mean-feel.png", mean_feel)

cor(op30$m_aval, op30$mean_sent_per_word)
cor(sent$m_aval, sent$mean_sent_per_word)

ggplot(observations, aes(x = m_aval)) +
     geom_histogram(aes(y=..density..),      # Histogram with density instead of count on y-axis
                   binwidth=.5,
                   colour="black", fill="white") +
    geom_density(alpha=.2, fill="#FF6666") +  # Overlay with transparent density plot
    geom_vline(aes(xintercept=mean(m_aval, na.rm=T)),   # Ignore NA values for mean
               color="red", linetype="dashed", size=1) +
    geom_vline(aes(xintercept=median(m_aval, na.rm=T)),   # Ignore NA values for mean
               color="blue", linetype="dashed", size=1) +
    labs(x = "Grau de insatisfação",
         y = "Densidade de probabilidade")
```

# Normalização

## Média dos léxicos

### Normaliza

```{r}
mean_lex <- union %>%
    group_by(id, Type) %>%
    summarise(real_gi = m_aval,
              pred_gi = (1 - sigmoid(sentimento, a = 0.15, b = 0))*4 + 1,
              nosig = sentimento)
```

### Calcula erro
```{r}
mean_lex <- mean_lex %>% 
    mutate(erro = (real_gi - pred_gi)**2)

ModelMetrics::rmse(mean_lex[which(mean_lex$Type == "op30"), ]$real_gi, mean_lex[which(mean_lex$Type == "op30"), ]$pred_gi)

ModelMetrics::rmse(mean_lex[which(mean_lex$Type == "sent"), ]$real_gi, mean_lex[which(mean_lex$Type == "sent"), ]$pred_gi)
```

### Gera plots

```{r}
error_meanlex_plot <- mean_lex %>% 
    ggplot(aes(x = real_gi, y = erro, group = real_gi)) + 
    geom_point() +
    geom_jitter(alpha = .5)  +
    labs(x = "Grau de insatisfação",
         y = "Erro") +
    facet_wrap(~ Type)

error_meanlex_plot

ggsave("../resultados/error-mean-lex-points.png", error_meanlex_plot)

norm_func_meanlex_plot <- mean_lex %>% 
    ggplot(aes(x = pred_gi, y = real_gi)) + 
    geom_point() +
    geom_abline(slope=1, intercept=0, color="red", 
                 linetype="dashed") +
    geom_abline(slope=1, intercept=1.12, color="blue", 
                 linetype="dashed") +
    geom_abline(slope=1, intercept=-1.12, color="blue", 
                 linetype="dashed") +
    geom_jitter(alpha = .5) +
    scale_x_continuous(limits = c(1, 5)) + 
    scale_x_continuous(limits = c(1, 5)) + 
    labs(x = "Sentimento estimado normalizado da reclamação",
         y = "Grau de insatisfação da reclamação") +
    facet_wrap(~ Type)

norm_func_meanlex_plot

sum_feel

ggsave("../resultados/norm-func-mean-lex-points.png", norm_func_meanlex_plot)
```


# Modelos

## Regressão Logística

Para os dados com a análise de sentimento do texto das reclamações utilizando op30.
```{r modelo_regressao}
control <- trainControl(method = 'cv', number = 5)
regl <- train(m_aval ~ .,
              data = subset(op30, select = -c(id, Type)),
              method = "glm",
              trControl = control)
regl

print(varImp(regl, scale=FALSE))

pred_op30 <- subset(op30, select=c(id, m_aval))
pred_op30$prediction <- predict(regl, op30)
```

Para os dados com a análise de sentimento do texto das reclamações utilizando sent.
```{r modelo_regressao}
control <- trainControl(method = 'cv', number = 5)
regl <- train(m_aval ~ .,
                            data = subset(sent, select = -c(id, Type)),
                            method = "glm",
                            trControl = control)
regl

print(varImp(regl, scale=FALSE))

pred_sent <- subset(sent, select=c(id, m_aval))
pred_sent$prediction <- predict(regl, sent)
```
