---
title: "Análise exploratória de reclamações do Governo Federal"
output:
  html_document:
    df_print: paged
---

```{r setup, include=FALSE}
library(ggplot2)
library(tidyverse)
library(stringr)
library(plyr)
theme_set(theme_bw())
```

Nosso objetivo é realizar a análise exploratória de reclamações do governo federal submetidas no site [reclame aqui](https://www.reclameaqui.com.br/), as reclamações são sobre a ANS e ANATEL.

## Lendo os dados
Os dados estão separados entre reclamações e avaliações. As avaliações foram realizadas através de um experimento humano para avaliar o grau de insatisfação de cada reclamação.
```{r results='hide'}
reclamacoes <- read_csv("../data/1-reclamacoes-selecionadas/20190515-reclamacoes-selecionadas.csv")
avaliacoes <- read_csv("../data/3-avaliacao-humana/avaliacoes20190515.csv")
reclamacoes_avaliadas <- read_csv("../data/3-avaliacao-humana/reclamacoes-avaliadas-20190515.csv")

getmode <- function(v) {
   uniqv <- unique(v)
   uniqv[which.max(tabulate(match(v, uniqv)))]
}

```

### Com que tipo de dados estamos trabalhando?



### Reclamações selecionadas

#### Quantas avaliações tiveram range 0?

```{r}
as.data.frame(table(reclamacoes_avaliadas$range.avaliacoes, dnn=list("Range")))  %>% filter(Range == 0)
```

#### Quantas avaliações tiveram range menor ou igual a 1?

```{r}
as.data.frame(table(reclamacoes_avaliadas$range.avaliacoes, dnn=list("Range")))  %>% filter(Range == 0 | Range == 1)
```

#### Houve uma insatisfação média de acordo com o grupo?

```{r}
x <- as.data.frame(table(reclamacoes_avaliadas$"Grupo que vai avaliar", reclamacoes_avaliadas$insatisfacao, dnn=list("grupo", "insatisfação média")))
x[order(-x$Freq),]
```

#### Ranges de cada grupo

```{r}
y <- as.data.frame(table(reclamacoes_avaliadas$"Grupo que vai avaliar", reclamacoes_avaliadas$range.avaliacoes, dnn=list("Grupo", "Range"))) %>% filter(Freq > 0)
y[order(-y$Freq),]
```

#### Houve alguma tendência de range de acordo com a insatisfação média?

```{r}
ggplot(reclamacoes_avaliadas, aes(x = insatisfacao, y = range.avaliacoes, colour = as.factor(range.avaliacoes))) +
    geom_point(size = 0.8) +
    labs(x = "insatisfacao",
         y = "range",
         colour = "range de avaliações") +
    geom_jitter(size = 0.8) +
    theme(axis.text.x = element_text(angle = 90))
```
Não, mas percebemos que o range 0 aparece apenas em avaliações que receberam nota 1, e que o maior range na avaliação feita (4) aparece apenas para avaliações com nota 2.5


#### Quais foram as avaliações com range 0?

```{r}
as.data.frame(table(reclamacoes_avaliadas$id, reclamacoes_avaliadas$range.avaliacoes, reclamacoes_avaliadas$insatisfacao, dnn=list("ID", "Range", "insatisfação"))) %>% filter(Range == 0 & Freq > 0)
```

#### E quais foram as avaliações com range 4?

```{r}
as.data.frame(table(reclamacoes_avaliadas$id, reclamacoes_avaliadas$range.avaliacoes, reclamacoes_avaliadas$insatisfacao, dnn=list("ID", "Range", "insatisfação"))) %>% filter(Range == 4  & Freq > 0)
```

### Correlações entre Grau de Insatisfação e atributos do texto

#### Existe correlação entre o tamanho do comentário e o nível de insatisfação?

```{r corTamTexto}
tamTexto = nchar(reclamacoes_avaliadas$texto)
cor(reclamacoes_avaliadas$insatisfacao,tamTexto)
```

Como podemos ver, o resultado da correlação foi proxima de 0, o que indica que aparentemente as 2 variáveis não possuem correlação

#### Existe correlação entre o tamanho do título e o grau de insatisfação?

```{r corTamTitulo}
tamTitulo = nchar(reclamacoes_avaliadas$titulo)
cor(reclamacoes_avaliadas$insatisfacao,tamTitulo)
```
Novamente, correlação proxima de 0,  podemos afirmar que há indicios estátisticos que o tamanho do titulo não tem correlação com o grau de insatisfação do cliente

#### Existe correlação entre o número de letras maiúsculas no texto e o grau de insatisfação?

```{r corNumCapsTexto}
numCapsTexto = str_count(reclamacoes_avaliadas$texto, "[A-Z]")
cor(reclamacoes_avaliadas$insatisfacao,numCapsTexto)
```
A correlação foi próxima de 0, podemos afirmar que não possui correlação entre a quantidade de letras maiúsculas do texto e o grau de insatisfação

#### Existe correlação entre o número de letras maiúsculas no título e o grau de insatisfação?
'
```{r corNumCapsTitulo}
numCapsTitulo = str_count(reclamacoes_avaliadas$titulo, "[A-Z]")
cor(reclamacoes_avaliadas$insatisfacao,numCapsTitulo)
```
Mais umas vez, a correlação foi próxima de 0, podemos afirmar que não possui correlação entre a quantidade de letras maiúsculas do título e o grau de insatisfação

#### Existe correlação entre o percentual de letras maiúsculas no texto e o grau de insatisfação?

```{r corPerCapsTexto}
perCapsTexto = numCapsTexto / tamTexto
cor(reclamacoes_avaliadas$insatisfacao,perCapsTexto)
```
Novamente, a correlação foi próxima de 0, podemos afirmar que não possui correlação entre o percentual de letras maiúsculas do texto e o grau de insatisfação

#### Existe correlação entre o percentual de letras maiúsculas no título e o grau de insatisfação?

```{r corPerCapsTitulo}
perCapsTitulo = numCapsTitulo / tamTitulo
cor(reclamacoes_avaliadas$insatisfacao,perCapsTitulo)
```
A correlação foi próxima de 0, podemos afirmar que não possui correlação entre o percentual de letras maiúsculas do título e o grau de insatisfação

É possivel observar que em todos os casos a correlação foi baixa, a maior foi 0.21, no caso da correlação entre o tamanho do título e grau de insatisfação, mas ainda é considerado uma correlação baixa. Portanto, é possivel afirmar que o grau de insatisfação não possui relação nem com texto nem com o título

### Existe correlação entre o Grau de Insatisfação e o órgão?

```{r insatisfacaoOrgao}

```

## Regredindo

```{r}
reclamacoes_avaliadas$perCapsTexto = perCapsTexto
ggplot(reclamacoes_avaliadas, aes(x = insatisfacao, y = perCapsTexto)) +
  geom_point() +
  geom_smooth(method="glm")

ggplot(reclamacoes_avaliadas, aes(x = perCapsTexto, y = insatisfacao)) +
  geom_point() +
  geom_smooth(method="glm")
```

```{r}
reclamacoes_avaliadas$perCapsTitulo = perCapsTitulo
ggplot(reclamacoes_avaliadas, aes(x = insatisfacao, y = perCapsTitulo)) +
  geom_point() +
  geom_smooth(method="glm")

ggplot(reclamacoes_avaliadas, aes(x = perCapsTitulo, y = insatisfacao)) +
  geom_point() +
  geom_smooth(method="glm")

```

```{r}
reclamacoes_avaliadas$numCapsTexto = numCapsTexto
ggplot(reclamacoes_avaliadas, aes(x = insatisfacao, y = numCapsTexto)) +
  geom_point() +
  geom_smooth(method="glm")

ggplot(reclamacoes_avaliadas, aes(x = numCapsTexto, y = insatisfacao)) +
  geom_point() +
  geom_smooth(method="glm")
```

```{r}
reclamacoes_avaliadas$numCapsTitulo = numCapsTitulo
ggplot(reclamacoes_avaliadas, aes(x = insatisfacao, y = numCapsTitulo)) +
  geom_point() +
  geom_smooth(method="glm")

ggplot(reclamacoes_avaliadas, aes(x = numCapsTitulo, y = insatisfacao)) +
  geom_point() +
  geom_smooth(method="glm")
```

```{r}
x <- reclamacoes_avaliadas %>% mutate(orgao = case_when(
      orgao == "ANATEL" ~ 1,
      TRUE                ~ 0
      ))
x
ggplot(x, aes(x = insatisfacao, y = orgao)) +
  geom_point() +
  geom_smooth(method="glm")

ggplot(x, aes(x = orgao, y = insatisfacao)) +
  geom_point() +
  geom_smooth(method="glm")


mu <- ddply(reclamacoes_avaliadas, "orgao", summarise, grp.mean=mean(insatisfacao), grp.median=median(insatisfacao), grp.moda=getmode(insatisfacao))
head(mu)

ggplot(reclamacoes_avaliadas, aes(x=insatisfacao, fill=orgao)) + geom_histogram()  + facet_grid(orgao ~ .) +
geom_vline(data=mu, aes(xintercept=grp.mean, color="Mean")) +
geom_vline(data=mu, aes(xintercept=grp.median, color="Median")) +
geom_vline(data=mu, aes(xintercept=grp.moda, color="Moda")) + 
geom_text(data=mu, aes(x=grp.mean, y = 8),label="Median")+ 
geom_text(data=mu, aes(x=grp.median, y = 10),label="Mean")+ 
geom_text(data=mu, aes(x=grp.moda, y = 6),label="Moda")

test <- lm(insatisfacao ~ numCapsTitulo + numCapsTexto + perCapsTitulo + perCapsTexto + orgao, data = x)
test
summary(test)


```

##Orgao


```{r}
x <- as.data.frame(table(reclamacoes_avaliadas$orgao, reclamacoes_avaliadas$insatisfacao, dnn=list("orgao", "insatisfacao"))) %>% filter(orgao == "ANS")
x <- x %>%
  select(insatisfacao,Freq)
 
x[order(-x$Freq),]
x$Freq
x$insatisfacao
plot(x$insatisfacao, x$Freq, main="Avaliações da ANS", xlab="Insatisfação", ylab="Frequência")
linha = lm(x$insatisfacao~x$Freq)
abline(linha, col="green")

```

```{r}
x <- as.data.frame(table(reclamacoes_avaliadas$orgao, reclamacoes_avaliadas$insatisfacao, dnn=list("orgao", "insatisfacao"))) %>% filter(orgao == "ANATEL")
x <- x %>%
  select(insatisfacao,Freq)
 
x[order(-x$Freq),]
x$Freq
x$insatisfacao
plot(x$insatisfacao, x$Freq, main="Avaliações da ANATEL", xlab="Insatisfação", ylab="Frequência")
linha = lm(x$insatisfacao~x$Freq)
abline(linha, col="green")

ggplot(x, aes(x = insatisfacao, y = Freq)) +
  geom_point() +
  geom_smooth(method="glm", formula = x~y)


```

### Datas das reclamações

#### Existe algum periodo de tempo em que tivesse mais reclamações?

```{r tempo}
```

#### Existe correlação entre o periodo de tempo e o grau da insatisfação?

```{r insatisfacaoTempo}
```

